【裁判字號】    98,上易,837
【裁判日期】    981125
【裁判案由】    竊盜
【裁判全文】
臺灣高等法院高雄分院刑事判決         98年度上易字第837號
上  訴  人
即  被  告  丙○
上列上訴人因竊盜案件，不服臺灣高雄地方法院98年度易字第
773 號中華民國98年9 月28日第一審判決（起訴案號：臺灣高雄
地方法院檢察署98年度偵字第14969 號），提起上訴，本院判決
如下：
     主  文
上訴駁回。
     事  實
一、丙○於民國98年5 月13日傍晚某時許，前往高雄市前鎮區○
    ○○路656 號甲○○○○○購物，竟基於意圖為自己不法所
    有之竊盜犯意，在賣場地下1 樓服飾陳列區徒手竊取藍灰色
    短袖男性POLO衫1 件價值新臺幣（以下同）945 元，旋將該
    POLO衫藏放褲頭腰際間，以所著上衣覆蓋，並另在賣場內拿
    取酒類1 瓶，通過結帳區時，僅結帳該瓶酒類，未將該短袖
    男性POLO衫1 件取出供結帳，將之攜出結帳區，因而竊盜該
    POLO衫1 件得逞。惟因丙○在服飾陳列區藏放POLO衫的過程
    適為賣場人員乙○○目睹，乙○○認其形跡可疑，遂一路尾
    隨丙○抵達結帳區外之稽查點，由賣場稽查人員以發票核對
    丙○結帳商品，確認丙○藏放褲頭腰際間之POLO衫未經結帳
    後，便由乙○○帶同丙○至廁所將藏放之POLO衫取出，並報
    警查獲。
二、案經高雄市政府警察局前鎮分局報告臺灣高雄地方法院檢察
    署檢察官偵查起訴。
     理  由
一、訊據上訴人即被告丙○堅決否認有何將POLO衫藏放於腰際褲
    頭之竊盜犯行，辯稱：我要結帳前工作人員說，衣服要到地
    下一樓結帳，我說這麼麻煩可以不買嗎？工作人員說可以，
    我就將衣服丟在旁邊的拖車，工作人員就將該POLO衫取走，
    證人乙○○說我到廁所才將衣服拿出來給他，這完全是栽贓
    ，該賣場設有監視器，可取監視器畫面查閱我手中是否拿衣
    服即可查明云云。惟查：
(一)、被告在選取POLO衫後，便將POLO衫藏放腰際褲頭一情，業據
    證人乙○○於原審審理中證稱：我擔任好市多賣場之服務人
    員，98年5 月13日當天我經過地下1 樓賣場的走道，見被告
    東張西望後，將衣服塞入褲子前方的腰際間，用所著上衣蓋
    住，後來我就一直跟著被告，見他還另外拿一瓶酒，通過結
    帳區的時候，僅結帳該瓶酒類，嗣在通過我們例行性查核客
    人所持商品與發票之稽核點時，我便出面問被告有無東西未
    結帳，被告拿了3000元叫我不要報警，後來經被告要求，由
    我陪同他到廁所，被告才掀開他的外衣，將塞在褲頭內之PO
    LO衫取出等語（見原審卷第17頁～第20頁），證人乙○○並
    另取與被告竊取樣式、大小相仿之POLO衫一件，原審當庭模
    擬將該件POLO衫塞在褲頭內，以所著外衣覆蓋之藏放情形，
    有模擬照片3 紙在卷可佐（見原審卷第26頁～第27頁）復贓
    物認領保管單1 紙及被告竊得該POLO衫照片1 張附於偵查卷
    足稽。證人證述被告竊盜情節具體詳實，顯係親眼見聞而非
    憑空杜撰，兼衡以證人與被告素昧平生，當亦無設詞構陷之
    可能，又依證人乙○○當庭模擬POLO衫藏匿情形觀之，如腰
    際塞有衣物，確實無法自外觀察覺，是證人乙○○所述即屬
    信而有徵，堪可採信。
(二)、被告雖辯稱：結帳前工作人員說，衣服需拿到地下一樓結帳
    ，伊即將衣服丟在旁邊的拖車，由工作人員將該POLO衫取走
    云云，核與其於原審供稱：當天將未結帳之POLO衫攜出結帳
    區，係因工作人員告知POLO衫應在原賣場結帳，其因不知如
    何直接返回地下1 樓，遂欲從原入口處重新進入賣場結帳，
    致賣場稽查人員誤以為其竊盜POLO衫云云，已不相符。又被
    告竊得之POLO衫應該在1 樓收銀台結帳，而非在地下1 樓服
    飾部結帳等情，亦據證人乙○○於原審證述明確。被告於警
    訊及偵查中均供承當時帶著結帳的1 瓶酒及1 件POLO衫走出
    結帳區等語，顯然被告已將該未結帳之POLO衫攜出結帳區，
    應可確定，是其所辯：結帳前工作人員說，需拿到地下一樓
    結帳，乃將衣服丟在旁邊的拖車，由工作人員將該POLO衫取
    走云云，應屬卸責飾詞，不足採信。又一般前往大賣場購物
    之經驗法則，不論是否在特定賣點結帳或是在出口之結帳區
    結帳，取自大賣場之物品，必需經過結帳手續始得通過出口
    之結帳區，否則即有竊盜之嫌，此為到過大賣場購物者眾所
    皆知之事實。被告將該POLO衫攜出賣場出口結帳區，且僅結
    帳所購得的1 瓶酒，未一併將該件POLO衫一併結帳，是其顯
    然蓄意行竊該件POLO衫，被告所辯並未行竊該POLO衫，亦無
    足取。至該賣場並非每個角落均有監視器攝影，縱未攝得被
    告行竊畫面，亦不足以否定被告上開行竊之事實，被告請求
    調取監視器畫面，本院認被告行竊之事證已臻明確，無調取
    之必要，附此說明。
(三)、綜上所述，被告竊盜犯行已臻明確，其否認犯罪，顯無足取
    ，其犯行堪以認定。
三、核被告丙○前開所為，係犯刑法第320 條第1 項之竊盜罪。
四、原審認被告罪證明確，因而適用刑法第320 條第1 項，並審
    酌被告正值壯年，不思以正當方法賺取財物，竟貪圖小利行
    竊，且犯後飾詞卸責，未見悔意，所為原應予嚴懲，惟念及
    竊得之POLO衫價值非鉅，且已發還好市多賣場，等一切情狀
    ，量處有期徒刑參月，並諭知如易科罰金以新台幣1000元折
    算壹日。其認事用法，核無不合，量刑亦屬允當。被告上訴
    意旨否認犯罪，指摘原判決不當，為無理由，應予駁回。
據上論斷，應依刑事訴訟法第368條，判決如主文。
本案經檢察官鄭銘謙到庭執行職務。
中    華    民    國    98    年    11    月    25    日
                  刑事第六庭    審判長法  官   王憲義
                                      法  官   邱永貴
                                      法  官   簡志瑩
以上正本證明與原本無異。
不得上訴。
中    華    民    國    98    年    11    月    25    日
                                      書記官   張文斌
附錄本判論罪科刑法條：
刑法第320條第1項
（普通竊盜罪）
意圖為自己或第三人不法之所有，而竊取他人之動產者，為竊盜
罪，處5 年以下有期徒刑、拘役或5 百元以下罰金。


司法院資訊處製作；財團法人民間司法改革基金會備份。
